【裁判字號】    92,交聲,62
【裁判日期】    920514
【裁判案由】    聲明異議
【裁判全文】
臺灣嘉義地方法院交通事件裁定                      九十二年度交聲字第六二號
    原處分機關  交通部公路總局嘉義區監理所
    異  議  人
    即受處分人  乙○○
右列異議人因違反道路交通管理處罰條例案件，對於交通部公路局嘉義區監理所於九
十二年三月十一日所為之處分（嘉監裁字第裁七○─Ｌ00000000號），聲明
異議，本院裁定如左：
    主  文
異議駁回。
    理  由
一、按汽車行駛於道路上，其汽車駕駛人或前座乘客未繫安全帶者，處駕駛人新臺幣
    一千五百元罰鍰，道路交通管理處罰條例第三十一條第一項前段定有明文。
二、本件異議人即受處分人乙○○於民國九十一年十二月二十九日十三時二十五許，
    駕駛車牌號碼ＲＸ─九三八九號自用小客車，途經嘉義縣水上鄉○○路與中正路
    口時，因未繫安全帶，經警製單舉發，認其違反道路交通管理處罰條例第三十一
    條第一項之規定，並經原處分機關即交通部公路局嘉義區監理所依上開規定及違
    反道路交通管理事件統一裁罰標準及處理細則等規定，於九十二年三月十一日裁
    處受處分人罰鍰新台幣（下同）一千五百元。
三、異議人聲明異議則以：其當時於水上鄉○○路與中正路口等待紅燈，該時等紅燈
    之車輛稀少，只有二至三輛等待的車子，並沒有舉發機關所稱「路口交通繁忙」
    的景象，且當時並未有警車來往於十字路口，且其在綠燈亮時通過馬路約二十公
    尺後才由後方警車鳴聲告知停車，況且員警並未說明其違規之事，只向其索取執
    照及駕照，而執意開立紅單，當時其向員警詢問原由，員警並未說明其何時發現
    違規的狀態，只有態度惡劣，紅單丟向其，告知十五日繳罰鍰，其不知有何違規
    ，遭交警開立罰單，原處分機關之裁罰，於法未合，應予撤銷云云，資為抗辯。
四、經查：異議人上開違規事實，業據異議人於本院自承其將車駕駛至嘉義縣中華路
    與中正路口停紅燈時才想到自己沒有繫安全帶（見本院九十二年五月八日訊問筆
    錄第四頁），且證人即舉發本件之警員甲○○亦證稱：異議人當時確實沒有繫安
    全帶，經其告發等語（見同上訊問筆錄），是異議人既已自承其自家中駕駛車輛
    上路至該路口此段路程間未繫安全帶，則本件舉發即難認有何違誤之處，至異議
    人所稱當時車輛稀少，並非交通繁忙，其未見警車在其車之後以及員警未說明其
    違規之事，即開單告發等語，即使屬實，亦不能推翻異議人前開違反道路交通管
    理處罰條例第三十一條第一項規定之行為。從而原處分機關據以援引首揭規定，
    裁處罰鍰一千五百元，並無不當。本件聲明異議為無理由，應予駁回。
五、據上論斷，應依道路交通案件處理辦法第十九條，裁定如主文。
中      華      民      國    九十二    年      五      月     十四     日
                                臺灣嘉義地方法院交通法庭
                                  審判長法官  沈  福  財
                                        法官  許  兆  慶
                                        法官  林  福  來
右正本證明與原本無異。
如不服本裁定，應於送達後五日內，向本院提出抗告狀。
中      華      民      國    九十二    年      五      月     十四     日
                                      書記官  尹  玉  琪


司法院資訊處製作；財團法人民間司法改革基金會備份。
